# 请教陈版及各位大佬，多次处置交易丧失控制权问题

提问人：threespring 时间：2022-08-02 11:10:34
此处红线地方是不是年初未分配利润呢？ 因为个别报表在处理20%是用其他综合收益，处置完80%个别报表其他综合收益已经全部转入投资收益。
1.png
(322.89 KB, 下载次数: 35)
2022-8-2 11:10 上传
2.png
(202.33 KB, 下载次数: 35)
2022-8-2 11:10 上传
3.png
(183.92 KB, 下载次数: 35)
2022-8-2 11:10 上传
4.png
(109.74 KB, 下载次数: 35)
2022-8-2 11:10 上传
5.png
(163.47 KB, 下载次数: 35)
2022-8-2 11:10 上传

回答人：chenyiwei
根据《企业会计准则解释第 5 号》第五条规定，“企业通过多次交易分步处置对子公司股权投资直至丧失控制权的，应当按照《关于执行会计准则的上市公司和非上市企业做好 2009 年年报工作的通知》（财会[2009]16号）和《企业会计准则解释第 4 号》（财会[2010]15号）的规定对每一项交易进行会计处理。处置对子公司股权投资直至丧失控制权的各项交易属于一揽子交易的，应当将各项交易作为一项处置子公司并丧失控制权的交易进行会计处理；但是，在丧失控制权之前每一次处置价款与处置投资对应的享有该子公司净资产份额的差额，在合并财务报表中应当确认为其他综合收益，在丧失控制权时一并转入丧失控制权当期的损益。”
此处的其他综合收益可能就是上述规定所指的情况，在丧失控制权之前暂挂其他综合收益，但一旦丧失控制权，即应将该部分其他综合收益全部转入当期投资收益，不留余额。这里的其他综合收益调整应保证其他综合收益余额结零。日常会计处理分录中一般不会出现“年初未分配利润”项目，因此贷记其他综合收益的做法很可能是合理的。